臺灣雲林地方法院刑事判決
                                     110年度侵訴字第22號
                                      110年度易字第631號
公  訴  人  臺灣雲林地方檢察署檢察官
被      告  陳泰豪


                    （現於法務部○○○○○○○○○執行中，寄押於法務部○○○○○○○○）
上列被告因詐欺等案件，經檢察官提起公訴（109年度偵字第814
5號、110年度偵字第622、630、712、754、894號、110年度調偵
字第83號）及追加起訴（110年度偵字第7334號），被告於準備
程序就被訴事實為有罪之陳述，經告知簡式審判程序意旨，並聽
取公訴人及被告之意見後，本院合議庭裁定由受命法官獨任行簡
式審判程序，合併判決如下：
    主  文
己○○犯如附表一編號1至6所示之罪，各處如附表一編號1至6所示
之刑及沒收。又犯如附表二編號1、2所示之罪，各處如附表二編
號1、2所示之刑。附表一編號1至6部分，應執行有期徒刑壹年肆
月，如易科罰金，以新臺幣壹仟元折算壹日。附表二編號1、2部
分，應執行有期徒刑捌月。沒收部分，併執行之。
    事  實
一、己○○因缺錢花用，竟意圖為自己不法之所有，基於詐欺取財
    之犯意，分別於附表一編號1至6所示之時間、地點，以附表
    一編號1至6所示之方式，詐騙如附表一編號1至6之被害人，
    致其等陷於錯誤，而為財產上之交付，己○○因此詐騙得逞。
    嗣附表一編號1至6之被害人發現遭騙，乃報警處理，為警循
    線始查悉上情（起訴書犯罪事實一㈠、㈡、㈣至㈥及追加起訴部
    分）。
二、己○○知悉代號BL000-Z000000000(下稱A女，95年7月生)、代
    號BL000-Z000000000(下稱B女，95年12月生)均係14歲以上
    未滿16歲之女子，竟於民國110年1月19日20時許，基於與14
    歲以上未滿16歲之女子為性交行為之各別犯意，以新台幣（
    下同）25,000元之代價，約定與A女、B女為性交易，A女、B
    女遂依己○○指示至雲林縣○○市○○路0段○○○○○○○○000號房內，
    並至廁所等候，嗣因員警獲報後，當場尋獲A女、B女，己○○
    因此未得逞（起訴書犯罪事實三部分）。
三、案經丁○○、戊○○、庚○○、甲○○、李芯甄、陳凱琳、A女、B女
    分別訴由雲林縣警察局斗六分局、彰化縣警察局田中分局報
    告臺灣雲林地方檢察署檢察官偵查起訴。
    理  由
壹、程序方面：
一、本件必須公示之判決書，依性侵害犯罪防治法第12條第2項
    、兒童及少年福利與權益保障法第69條之規定，不得揭露被
    害人A女、B女之姓名、住居所及其他足資識別被害人身分之
    資訊，爰就被害人A女、B女之姓名、住址等相關資料均以代
    號表示。至於事實欄記載被害人A女、B女之出生年月（未及
    日），係為表明被告己○○為本案犯行時，被害人A女、B女均
    為「14歲以上未滿16歲之女子」之事實。
二、被告所犯之罪，均非死刑、無期徒刑、最輕本刑為3年以上
    有期徒刑之罪，其於準備程序中就前揭被訴事實為有罪之陳
    述，經告知簡式審判程序之旨，並聽取其與公訴人之意見後
    ，本院合議庭認無不得或不宜改依簡式審判程序進行之情事
    ，依刑事訴訟法第273條之1第1項規定，裁定由受命法官獨
    任進行簡式審判程序，是本案之證據調查，依刑事訴訟法第
    273條之2規定，不受同法第159條第1項、第161條之2、第16
    1條之3、第163條之1及第164條至第170條規定之限制。
貳、實體方面：　　
一、上開犯罪事實，業據被告於警詢、偵訊、本院準備程序及審
    理時，均坦承不諱，並有下列證據資料可以佐證：
  ㈠證人即告訴人丁○○於警詢之證述（警4725卷第27至31頁）。
  ㈡證人即人頭帳戶所有人林玥里於警詢之證述（警4725卷第13
    至18頁、第21至24頁）。
  ㈢證人即告訴人戊○○於警詢、偵訊時之證述暨指認犯罪嫌疑人
    紀錄表（偵8145卷第17至25頁、第275、276、279頁）。
  ㈣證人即告訴人庚○○於警詢之證述（警4691卷第9至11頁）。
  ㈤證人即告訴人甲○○於警詢、偵訊時之證述（警4691卷第15至1
    7頁；偵622卷第33至35頁、第37頁）。
  ㈥證人即告訴人壬○○於警詢、偵訊時之證述（偵754卷第11至13
    頁、第119至121頁）。
  ㈦證人即告訴人陳凱琳於警詢之證述（偵6251卷第19至23頁）
    。
  ㈧證人即共同被告乙○○於警詢、偵訊時之證述（偵8145卷第9至
    12頁、第167至171頁、第173頁）。
  ㈨證人即共同被告辛○○於警詢、偵訊時之證述指認犯罪嫌疑人
    紀錄表（偵8145卷第13至16頁、第177至181頁；偵754卷第1
    9至25頁、第113、114、117頁；偵6251卷第13至18頁）。
  ㈩證人即告訴人A女於警詢、偵訊時之證述（警260卷第19至23
    頁；偵894卷第79至81頁、第85至86頁）。
  證人即告訴人B女於警詢、偵訊時之證述（警260卷第25至29
    頁反面；偵894卷第82至86頁）。
  證人即檢舉人A1於警詢之證述（偵894卷第95至97頁）。
  共同被告乙○○、辛○○持用門號之通聯調閱查詢單（偵8145卷
    第85至88頁；偵754卷第65頁）。
  共同被告乙○○、辛○○指認被告之相片影像資料查詢結果（偵8
    145卷第99頁）。
  就事實欄一之附表一編號1部分：
  ⒈被告於雲林縣斗六市鎮北路郵局ATM提領畫面翻拍照片（警47
    25卷第10頁）。
  ⒉臺南市政府警察局歸仁分局歸仁派出所蒐證照片（告訴人丁○○Facebook社團貼文、臉書即時通翻拍照片）（警卷第37至4
    1頁）。
  ⒊證人林玥里郵局開戶資料暨客戶歷史交易清單、中華郵政莿
    桐郵局存摺封面暨內頁影本（警4725卷第59至65頁）。
  ⒋雲林縣警察局斗六分局109年7月14日雲警六偵字第109001221
    7號函暨函附統一超商大美門市物流資料（警4725卷第81至8
    3頁）。
  ⒌雲林縣警察局斗六分局109年7月16日雲警六偵字第109001221
    7號函暨取貨人資料、代收款專用繳款證明影本（警4725卷
    第75至79頁）。
  就事實欄一之附表一編號2部分：
　　告訴人戊○○使用暱稱「許薇之‧Y19」與暱稱「陳誒」通訊軟
    體臉書messenger對話紀錄截圖暨告訴人戊○○蒐證照片、告
    訴人戊○○與「陳誒」通話紀錄截圖、被告己○○住處外觀照片
    （偵8145卷第37至83頁、第97頁），
  就事實欄一之附表一編號3、4部分：
　⒈統一超商斗六門市監視器畫面翻拍截圖（警4691卷第23頁）
    。
　⒉臉書暱稱「高傑」帳號頁面翻拍截圖（警4691卷第51頁左下
    ）。
　⒊告訴人庚○○與暱稱「傑林」通訊軟體臉書messenger對話紀錄
    （警4691卷第31至37頁）。
　⒋告訴人甲○○與被告通訊軟體臉書messenger對話紀錄翻拍截圖
    （偵622卷第41至52頁）。
　⒌統一超商交貨便代碼Z00000000000貨態查詢資料（警4691卷
    第39頁）。
　⒍統一超商交貨便代碼Z00000000000貨態查詢資料（警4691卷
    第51頁）。
　⒎告訴人庚○○交貨便寄件資料（警4691卷第19頁）。
　⒏告訴人甲○○交貨便寄件資料（警4691卷第21頁）。
  就事實欄一之附表一編號5部分：
　⒈告訴人壬○○與暱稱「傑林」通訊軟體臉書messenger對話紀錄
    翻拍截圖（偵754卷第27至39頁）。
　⒉統一超商交貨便代碼Z00000000000交貨便單據暨繳款證明翻
    拍截圖影本（偵754卷第123頁）。
  就事實欄一之附表一編號6部分：
　⒈告訴人陳凱琳與被告通訊軟體LINE對話紀錄翻拍截圖（偵625
    1卷第29至37頁）。
　⒉通聯調閱查詢單與Google地圖基地台相對位置圖（偵6251卷
    第75、81頁）。
  報案資料
　⒈告訴人丁○○之報案資料：臺南市政府警察局歸仁分局歸仁派
    出所受理各類案件紀錄表、受理詐騙帳戶通報警示簡便格式
    表、金融機構聯防機制通報單各、受理刑事案件報案三聯單
    （警4725卷第45頁、第51至55頁）、內政部警政署反詐騙諮
    詢專線紀錄（警4725卷第47至49頁）。
　⒉告訴人庚○○報案資料：桃園市政府警察局桃園分局同安派出
    所受理刑事案件報案三聯單、受理各類案件紀錄表、陳報單
    、內政部警政署反詐騙諮詢專線紀錄表（警4691卷第13頁、
    第25至29頁）。
　⒊告訴人甲○○報案資料：臺北市政府警察局大同分局民族路派
    出所陳報單、受理刑事案件報案三聯單、受理各類案件紀錄
    表、內政部警政署反詐騙諮詢專線紀錄表（警4691卷第41頁
    、第45至49頁）。
　⒋告訴人壬○○報案資料：新北市政府警察局板橋分局大觀派出
    所陳報單、受理各類案件紀錄表、受理刑事案件報案三聯單
    、內政部警政署反詐騙諮詢專線紀錄表（偵754卷第51至59
    頁）。
　⒌告訴人陳凱琳報案資料：部部警政署反詐騙諮詢專線紀錄表
    、高雄市政府警察局楠梓分局楠梓派出所受理各類案件紀錄
    表（偵6251卷第39、83頁）。
  事實欄二即附表二部分：
　⒈勘察採證同意書（警260卷第31至35頁）。
　⒉密錄器影像翻拍照片（偵894卷第101頁）。
　⒊被告、A女、B女對話紀錄翻拍照片（偵密卷第3至111頁）。
　⒋臉書暱稱「趙強」帳號照片（偵密卷第121頁下方）。
　⒌刑案現場（微旅時尚會館）暨A女即時通照片（偵密卷第123
    至127頁、第133至135頁）。
　⒍雲林縣斗六市微旅時尚飯店208號房住房資料（偵894卷第99
    頁）。
　⒎公務電話紀錄表（警260卷第37頁）。
　⒏本院109年聲搜字第467號搜索票（偵8145卷第27頁）。
　⒐雲林縣警察局斗六分局斗六派出所110年3月9日員警職務報告
    （偵894卷第93頁）。
　⒑真實姓名與代號紀錄表（附於偵密卷信封袋內）。
  綜上，足認被告之自白與事實相符，可以採信。本案事證明
    確，被告上開6次詐欺取財、2次對於14歲以上未滿16歲之女
    子為性交未遂之犯行，均可認定，應依法論科。
二、論罪科刑：
  ㈠核被告所為，就事實欄一即附表一編號1至6部分，均係犯刑
    法第339條第1項之詐欺取財罪；就事實欄二即附表二編號1
    、2部分，均係犯刑法第227條第5項、第3項之對於14歲以上
    未滿16歲之女子為性交未遂罪。
  ㈡被告所犯上開各罪間，犯意各別，行為互異，應分論併罰。
  ㈢就事實欄二即附表二部分：
　⒈被告已著手於此部分犯行，惟因為警查獲而未得逞，為未遂
    犯，衡其情節較既遂犯為輕，爰依刑法第25條第2項規定減
    輕其刑。
　⒉兒童及少年福利與權益保障法第112條第1項規定：「成年人
    教唆、幫助或利用兒童及少年犯罪或與之共同實施犯罪或故
    意對其犯罪者，加重其刑至二分之一。但各該罪就被害人係
    兒童及少年已定有特別處罰規定者，從其規定」，是被告對
    A女、B女各犯刑法第227條第5項、第3項對於14歲以上未滿1
    6歲之女子為性交未遂罪，因該罪均已將被害人年齡列為犯
    罪構成要件，係以被害人年齡所設特別規定，自毋庸再依兒
    童及少年福利與權益保障法第112條第1項前段規定加重其刑
    （最高法院94年度台上字第7425號判決意旨參照）。
  ㈣爰審酌被告正值青壯年，卻不思以正當管道獲取財物，竟為
    附表一各編號所載詐欺取財犯行，造成各該被害人受有財產
    上損失，又被告明知A女、B女係14歲以上未滿16歲之女子，
    思慮未臻成熟，尚乏獨立、正確之性自主判斷能力，竟與A
    女、B女約定為有對價之性交行為（即性交易），雖為警查
    獲而未得逞，但已對A女、B女之身心健康與未來人格發展實
    有不良影響，行為誠屬不該；惟念及被告犯後業已坦承全部
    犯行，態度尚佳，衡以被告與告訴人戊○○調解成立，但迄今
    尚未依約履行調解條件（參本院侵訴卷一第287頁本院111年
    度司刑移調字第51號調解筆錄；本院侵訴卷二第40頁），參
    以告訴人丁○○、庚○○、陳凱琳均表示欲對詐騙者提出告訴，
    告訴人戊○○則表示：當初請假去調解，被告卻沒有依約履行
    調解條件，沒有誠意，請求判重一點等語（本院110侵訴22
    號卷一第293頁），告訴人甲○○、壬○○均表示請法院依法判
    決（本院侵訴密卷第15、19頁；本院侵訴卷一第275頁），
    告訴人A女及其父親表示：希望被告可以賠償，並請法院依
    法判決等語（本院侵訴密卷第39、45頁），告訴人B女及其
    母親表示：請法院依法判決，但希望可以重判，避免其他未
    成年人受害等語（本院侵訴密卷第35、43頁；本院侵訴卷二
    第44頁），暨被告自陳入監服刑前從事維修手機工作，月收
    入約新台幣（下同）4、5萬元，未婚，家中有奶奶、姑姑、
    爸爸之家庭及經濟狀況，為高職畢業之教育程度，檢察官、
    被告對本案量刑之意見及被告之犯罪動機、目的、手段等一
    切情狀，分別量處如附表一編號1至6、附表二編號1、2主文
    欄所示之刑，並就附表一編號1至6部分諭知易科罰金之折算
    標準，併就附表一編號1至6得易科罰金之罪部分，定其應執
    行之刑如主文所示及諭知易科罰金之折算標準，及就附表二
    編號1、2不得易科罰金之罪部分，定其應執行之刑如主文所
    示。
三、沒收部分（就事實欄一即附表一編號1至6部分）：
　㈠按犯罪所得，屬於犯罪行為人者，沒收之，但有特別規定者
    ，依其規定；前2項之沒收，於全部或一部不能沒收或不宜
    執行沒收時，追徵其價額，刑法第38條之1第1項、第3項分
    別定有明文。又刑法犯罪所得沒收之規定，旨在澈底剝奪犯
    罪行為人因犯罪而直接、間接所得，或因犯罪所生之財物及
    相關利益，以貫徹任何人都不能坐享或保有犯罪所得或犯罪
    所生利益之理念，藉以杜絕犯罪誘因，而遏阻犯罪。並為優
    先保障被害人因犯罪所生之求償權，限於個案已實際合法發
    還被害人時，始無庸沒收。故如犯罪所得已實際合法發還被
    害人，或被害人已因犯罪行為人和解賠償而完全填補其損害
    者，自不得再對犯罪行為人之犯罪所得宣告沒收，以免犯罪
    行為人遭受雙重剝奪。反之，若犯罪行為人雖已與被害人達
    成和解，但完全未賠償或僅賠償其部分損害，致其犯罪所得
    尚超過其賠償被害人之金額者，法院為貫徹前揭新修正刑法
    之理念（即任何人都不能坐享或保有犯罪所得或所生利益）
    ，仍應就其犯罪所得或所生利益超過其已實際賠償被害人部
    分予以宣告沒收（最高法院108年度台上字第1440號、107年
    度台上字第3837號判決意旨參照）。
　㈡經查，就附表一編號1至4、6部分，被告以附表一編號1至4、
    6所示手法詐得告訴人交付之現金、財物（詳附表一編號1至
    4、6所示），屬於被告本案犯行之不法所得，且未據扣案，
    亦核無刑法第38條之1第5項或第38條之2第2項所定情形（被
    告雖與告訴人戊○○調解成立，然迄未給付任何賠償金額，已
    如前述，難認其犯罪所得已實際合法發還被害人，亦不生宣
    告沒收其犯罪所得容有過苛之虞之問題），爰依刑法第38條
    之2第1項之規定，就被告詐得之現金金額及財物價值估算其
    犯罪所得（詳附表一編號1至4、6所示），並依刑法第38條
    之1第1項、第3項規定，宣告沒收，於全部或一部不能沒收
    或不宜執行沒收時，追徵其價額。至就附表一編號5部分，
    告訴人壬○○遭詐騙後，即時發現而向物流公司追回包裹（偵
    754卷第120頁），被告因此未能取得此部分之犯罪所得，故
    不予宣告沒收。
四、依刑事訴訟法第273條之1第1項、第299條第1項前段之程序
    法規定，判決如主文。
本案經檢察官丙○○提起公訴及追加起訴，顏鸝靚到庭執行職務。
中　　華　　民　　國　　111 　年　　8 　　月　　24　　日
                  刑事第四庭   法  官  陳雅琪
以上正本證明與原本無異。
如不服本判決應於送達後20日內向本院提出上訴狀（須附繕本）
。
                               書記官  陳怡心
中　　華　　民　　國　　111 　年　　8 　　月　　25　　日
附錄本案論罪科刑法條全文
兒童及少年性剝削防制條例第31條
與未滿十六歲之人為有對價之性交或猥褻行為者，依刑法之規定
處罰之。
十八歲以上之人與十六歲以上未滿十八歲之人為有對價之性交或
猥褻行為者，處3年以下有期徒刑、拘役或新臺幣10萬元以下罰
金。
中華民國人民在中華民國領域外犯前二項之罪者，不問犯罪地之
法律有無處罰規定，均依本條例處罰。

中華民國刑法第227條
對於未滿十四歲之男女為性交者，處3年以上10年以下有期徒刑
。
對於未滿十四歲之男女為猥褻之行為者，處6月以上5年以下有期
徒刑。
對於十四歲以上未滿十六歲之男女為性交者，處7年以下有期徒
刑。
對於十四歲以上未滿十六歲之男女為猥褻之行為者，處3年以下
有期徒刑。
第1項、第3項之未遂犯罰之。

中華民國刑法第339條
意圖為自己或第三人不法之所有，以詐術使人將本人或第三人之
物交付者，處5年以下有期徒刑、拘役或科或併科50萬元以下罰
金。
以前項方法得財產上不法之利益或使第三人得之者，亦同。
前二項之未遂犯罰之。

附表一：
編號 被害人 詐騙方式 匯款（交付）日期 匯款（交付、寄送）地點 匯款（交付）方式 主文欄 １ 丁○○ 己○○於109年6月9日19時21分許，在臉書「二手Iphone手機買賣專區社團」看到丁○○所發「販售1台二手Iphone11」之公開訊息後，乃以臉書帳號「董陳」向丁○○佯稱「以丁○○之舊機+6000元即可購買新的IPhone11」及販售耳機「air pods pro」等訊息，致丁○○陷於錯誤，依己○○只是於右揭①所載時間、地點、方式，轉帳匯款至己○○指定之人頭帳戶（即己○○向繼母林玥里借用之郵局帳號000-00000000000000號帳戶），並於右揭②所載時間、地點、方式，交付該手機給己○○收受；待丁○○與己○○以臉書通訊軟體與己○○聯繫面交新手機及耳機時，己○○再度於109年6月11日某時許，向丁○○佯稱欲委託代購某球員背號之球衣，致丁○○陷於錯誤，向不詳上游賣家訂購球衣，並於右揭③所載時間、地點、方式，交付該件球衣給己○○，由己○○於109年6月13日10時54分取件得逞。嗣己○○未依約面交新手機及耳機，拖延後失聯，丁○○始知受騙。 ①109年6月10日11時40分 ②109年6月10日18時許 ③109年6月11日17時　 ①臺南市○○區○○里○○○○路000號（交通大學玉山銀行ATM） ②臺南市○○區○○○路○段00號（統一超商真潭門市）寄至己○○指定之雲林縣○○鄉○○村○○00號1樓（統一超商大美門市） ③由上游賣家轉寄至己○○指定之雲林縣○○鄉○○村○○00號1樓（統一超商大美門市）  ①ATM轉帳13,500元 ②店到店寄件方式，寄出二手IPHONE手機（價值約13,000元） ③匯款4,000元給上游賣家，請上游賣家轉寄球衣1件。 【以上共計損失30,500元】　 　 　 　 己○○犯詐欺取財罪，處有期徒刑伍月，如易科罰金，以新臺幣壹仟元折算壹日。 未扣案之犯罪所得新臺幣參萬零伍佰元沒收，於全部或一部不能沒收或不宜執行沒收時，追徵其價額。 ２ 戊○○ 己○○於109年6月20日17時許，在右揭地點與戊○○見面交易其他物品時，向戊○○佯稱：「販賣Ipad第七代10.2吋平板電腦、附贈皮套、保護貼，共新臺幣13,900元及1台容量128G、Iphone7手機12,000元」，可以12,000元出售給戊○○，己○○並將辛○○申辦的行動電話門號留給戊○○作為取件聯絡之用（辛○○涉嫌幫助詐欺取財部分，業經另案審結），戊○○因而陷於錯誤，交付現金12,000元給己○○。嗣己○○並未將Ipad及其他配件寄給戊○○，又將乙○○申辦的行動電話門號留給留給戊○○（乙○○涉嫌幫助詐欺取財部分，另行審理中），在藉故拖延後失聯，戊○○始知受騙，並經蒐證詐騙者影像後，報警處理。 106年6月20日17時許 彰化縣○○鎮○○路000號（麥當勞田中中正店） 面交現金12,000元 【以上損失12,000元】　 己○○犯詐欺取財罪，處有期徒刑肆月，如易科罰金，以新臺幣壹仟元折算壹日。 未扣案之犯罪所得新臺幣壹萬貳仟元沒收，於全部或一部不能沒收或不宜執行沒收時，追徵其價額。 ３ 庚○○ 庚○○與己○○（使用之臉書帳號為「傑林」）取得聯繫後（起訴書雖記載己○○在網路上張貼買賣相機文章，但並未提出相關臉書貼文之證據資料，罪名欄亦未主張己○○以網際網路為之，應屬贅載），乃與己○○洽談販售右揭相機事宜，己○○遂向庚○○佯稱欲以7,000元購買其右揭相機，己○○並將辛○○申辦的行動電話門號留給庚○○作為聯絡之用（辛○○涉嫌幫助詐欺取財部分，業經另案審結），致庚○○陷於錯誤，依己○○指示將其所有之右揭相機，以右揭時、地、方式寄給己○○，其後由己○○於109年9月19日10時13分許取件得逞。嗣己○○並未依約匯款給庚○○，庚○○亦無法與己○○取得聯繫，始知受騙。 109年9月13日20時45分許 桃園市○○區○○路000號1樓（統一超商經國一門市）寄至己○○指定之雲林縣○○市○○路00號（統一超商斗六門市） 店到店方式寄出價值7,000元之TR70相機1台 【以上損失7,000元】 己○○犯詐欺取財罪，處有期徒刑參月，如易科罰金，以新臺幣壹仟元折算壹日。 未扣案之犯罪所得新臺幣柒仟元沒收，於全部或一部不能沒收或不宜執行沒收時，追徵其價額。 ４ 甲○○ 甲○○與己○○（使用之臉書帳號為「高傑、傑林」）取得聯繫後（起訴書雖記載己○○在網路上張貼買賣相機文章，但並未提出相關臉書貼文之證據資料，罪名欄亦未主張己○○以網際網路為之，應屬贅載），乃與己○○洽談販售右揭相機事宜，己○○遂向甲○○佯稱欲以2,500元購買其右揭相機，己○○並將辛○○申辦的行動電話門號留給甲○○作為聯絡之用（辛○○涉嫌幫助詐欺取財部分，業經另案審結），致甲○○陷於錯誤，依己○○指示將其所有之右揭相機，以右揭時、地、方式寄給己○○，其後由己○○於109年9月19日10時13分許取件得逞。嗣己○○並未依約匯款給甲○○，甲○○亦無法與己○○取得聯繫，始知受騙。 109年9月17日19時22分許 臺北市○○區○○○路000號248號1樓（統一超商延民門市）寄至己○○指示之雲林縣○○市○○路00號（統一超商斗六門市） 店到店方式寄出價值2,500元之ZR3500相機1台 【以上損失2,500元】　 己○○犯詐欺取財罪，處有期徒刑貳月，如易科罰金，以新臺幣壹仟元折算壹日。 未扣案之犯罪所得新臺幣貳仟伍佰元沒收，於全部或一部不能沒收或不宜執行沒收時，追徵其價額。 ５ 壬○○（起訴書誤載為李芯甄） 己○○於109年9月19日某時許，在臉書上看到壬○○所張貼販賣右揭相機之文章，乃以臉書帳號「傑林」與李芯甄聯繫，佯稱欲以5,000元向李芯甄購買右揭手機，己○○並將辛○○申辦的行動電話門號留給李芯甄作為聯絡之用（辛○○涉嫌幫助詐欺取財部分，業經另案審結），致壬○○陷於錯誤，依己○○指示將其所有之右揭相機，以右揭時、地、方式寄給己○○。其後壬○○因見其他網友提醒暱稱「高傑」之人會在拿到相機後封鎖對方，發覺有異狀，即時聯繫超商人員，並自物流公司取回包裹，遂報警處理。 109年9月19日9時許 新北市板橋區大觀路二段174巷166弄（統一超商觀泰門市）寄至己○○指定之雲林縣○○鄉○○00號統一超商大美門市） 店到店方式寄出價值5,000元之TR70相機1台 【以上損失5,000元】 己○○犯詐欺取財罪，處有期徒刑參月，如易科罰金，以新臺幣壹仟元折算壹日。  ６ 陳凱琳 陳凱琳與己○○取得聯繫後（追加起訴書雖記載己○○在網路上張貼買賣手機文章，但並未提出相關臉書貼文之證據資料，罪名欄亦未主張己○○以網際網路為之，應屬贅載），乃與己○○洽談販售右揭相機事宜，己○○遂向陳凱琳佯稱欲以5,500元購買其右揭相機，己○○並將辛○○申辦的行動電話門號留給陳凱琳作為聯絡之用（辛○○涉嫌幫助詐欺取財部分，業經另案審結），致陳凱琳陷於錯誤，依己○○指示將其所有之右揭相機，以右揭時、地、方式寄給己○○，其後由己○○於109年12月18日22時18分許取件得逞。嗣己○○並未依約匯款給陳凱琳，陳凱琳亦無法與己○○取得聯繫，始知受騙。 109年12月10日20時16分許   雲林縣○○市鎮○路000號之2（全家超商斗六牛桃灣門市）寄至己○○指示之雲林縣○○市○○路00號（統一超商斗六門市） 以店到店方式寄出價值5,500元之Iphone8 plus手機1支 【以上損失5,500元】 己○○犯詐欺取財罪，處有期徒刑參月，如易科罰金，以新臺幣壹仟元折算壹日。 未扣案之犯罪所得新臺幣伍仟伍佰元沒收，於全部或一部不能沒收或不宜執行沒收時，追徵其價額。 

附表二：
編號 犯罪事實 主文欄 １ 事實欄二對A女部分 己○○犯對於十四歲以上未滿十六歲之女子為性交未遂罪，處有期徒刑伍月。 ２ 事實欄二對B女部分 己○○犯對於十四歲以上未滿十六歲之女子為性交未遂罪，處有期徒刑伍月。